# 【求助大家】专利评估入账问题

提问人：137125659 时间：2019-12-22 08:05:13
背景：A 公司是一家环保材料生产企业，有一些专利，但是研发的时候没有区分费用化还是资本化，全部费用化了。现在想要按照评估值入账，增加公司的无形资产。
问题：
1 、是否可行，财务上是否合规；
2 、是否需要冲掉之前的应该资本化的但是实际费用化的费用，如果不冲掉，是否有重复计入损益的嫌疑；
3 、如果之前应该资本化的部分和评估值有差异，如何解决；
4 、税务方面有什么风险。（这块想听大家详细说说）
最终需要如何操作比较合规。
谢谢各位，幸苦了，帮忙看看这个问题。

回答人：chenyiwei
不可以这样处理。
《企业会计准则讲解（ 2010 ）》P107：“值得强调的是，内部开发无形资产的成本仅包括在满足资本化条件的时点至无形资产达到预定用途前发生的支出总和，对于同一项无形资产在开发过程中达到资本化条件之前已经费用化计入损益的支出不再进行调整”。即，前期已费用化的开发支出不能重新转回并予以资本化。
如果按目前的评估值入账，则违反历史成本原则。